臺灣臺中地方法院民事裁定
111年度聲字第190號
聲  請  人  何福瑛  
相  對  人  張賴雪  
上列當事人間聲請停止執行事件，本院裁定如下：
    主  文
聲請人供擔保新臺幣5萬4,000元後，本院111年度司執字第49558
號遷讓房屋等強制執行事件，就坐落臺中市○○區○○段000○00000○
000○00000地號土地上如臺中市中興地政事務所民國109年4月23
日複丈成果圖編號G、H、I、J所示地上物所為之強制執行程序，
於本院111年度訴字第1911號第三人異議之訴事件撤回、和解、
調解成立或裁判確定前應暫予停止。
    理  由
一、按強制執行程序開始後，除法律另有規定外，不停止執行。
    有回復原狀之聲請，或提起再審或異議之訴，或對於和解為
    繼續審判之請求，或提起宣告調解無效之訴、撤銷調解之訴
    ，或對於許可強制執行之裁定提起抗告時，法院因必要情形
    或依聲請定相當並確實之擔保，得為停止強制執行之裁定，
    強制執行法第18條定有明文。
二、本件聲請人以其向本院提起111年度訴字第1911號第三人異
    議之訴為由，聲請停止本院111年度司執字第49558號遷讓房
    屋等強制執行事件（下稱系爭執行事件）。經查：
㈠、系爭執行事件現尚未終結，而聲請人已對相對人提起第三人
    異議之訴，現由本院111年度訴字第1911號受理等情，業經
    本院調取系爭執行事件卷宗及第三人異議之訴卷宗查閱屬實
    。依前開卷證資料，聲請人所提第三人異議之訴並無在法律
    上顯無理由之情形；且系爭強制執行事件已定期履勘聲請人
    主張其所有坐落臺中市○○區○○段000○00000○000○00000地號
    土地上如中興地政事務所民國109年4月23日複丈成果圖編號
    G、H、I、J所示地上物（下稱系爭地上物）等情，本院認本
    件有停止執行之必要，聲請人之聲請，於法尚無不合。
㈡、至聲請人應提供之擔保金部分，本院審核系爭地上物之訴訟
    標的價額為新臺幣（下同）31,878元，倘系爭執行事件停止
    執行，可能造成相對人受到之最大損害，應係系爭地上物未
    能使用之利益之損失，另參以本案訴訟之標的金額未逾民事
    訴訟法第466條所定數額，屬不得上訴第三審事件，民事通
    常程序第一審審判案件期限1年4個月、民事第二審審判案件
    期限2年，以上合計3年4個月，則相對人因停止執行所受之
    損害，應為在該民事訴訟程序進行期間，未能使用系爭地上
    物所受房租損失，依土地法第97條第1項規定計算系爭地上
    物每年租金為16,118元(計算式詳附表），則3年4個月之租
    金損失計53,672元【計算方式：16,118元×(3+4/12)＝53,672
    元，元以下四捨五入】，本院因認聲請人所應供之擔保應以
    54,000元為適當。
三、依強制執行法第18條第2項，裁定如主文。
中　　華　　民　　國　　111 　年　　8 　　月　　1 　　日
                  民事第五庭  法　官 李蓓
以上正本係照原本製作。
如對本裁定抗告須於裁定送達後10日內向本院提出抗告狀，並繳
納抗告費新臺幣1,000元。
中　　華　　民　　國　　111 　年　　8 　　月　　1 　　日
                              書記官 陳采瑜
附表：
1.臺中市○○區○○段000○00000○000地號土地之申報地價均為每平
  方公尺3,920元【公告地價4,900元×80%】
2.同段904-3地號土地之申報地價為每平方公尺3,860元【公告地
  價4,826元×80%】　
3.相對人所受相當於租金之損失每年為16,118元（計算式：【3,
  920×32】+【3,860×1】+31,878×10％＝16,118，小數以下四捨五
  入）。